【裁判字號】    88,訴緝,540
【裁判日期】    890531
【裁判案由】    偽造文書等
【裁判全文】
臺灣臺中地方法院刑事判決                        八十八年度訴緝字第五四○號
    公  訴  人  臺灣臺中地方法院檢察署檢察官
    被      告  甲○○
    選任辯護人  巫哲銘
右列被告因偽造文書等案件，經檢察官提起公訴（八十二年度偵字第一二一八○號）
，及移送併辦（八十四年度偵字第一一六八六號），本院判決如左：
        主  文
甲○○無罪。
        理  由
一、公訴意旨略以：被告甲○○意圖為自己不法之所有，於民國七十九年九月三日，
    在台南市○○路○段一二一號，竊取戊○○所有車牌號碼八七三─六一○八號自
    用小客車一輛，得手後將車身號碼變造為ＩＨＧＣＢ七六五九ＬＡ  ○五○八三
    六號，並偽造勝德實業有限公司出具之讓渡書等私文書及ＡＡ／七九／一八五○
    ／一六四二號進口報單作為該小客車之來源證明，並據以行使向台北市監理處矇
    混領取一五八─○五二一號車牌，以資懸掛使用，並隨即於七十九年九月二十日
    ，持其同居女友丙○○（已經台灣台中地方法院檢察署檢察官處分不起訴確定）
    之證件，將該小客車過戶於丙○○之名下，再於八十年一月十六日，將該小客車
    以新台幣（下同）六十萬元之代價轉售與己○○（已經台灣台中地方法院檢察署
    檢察官處分不起訴確定），而將該車登記過戶於己○○之妻吳桂圓名下，並申請
    換發七二七─六八五三號車牌，嗣於八十二年六月間經警循線查獲，因認被告涉
    有刑法第三百二十條第一項、第二百十條、第二百十一條及第二百十四條之竊盜
    、變造私文書、偽造私文書及使公務員登載不實等罪嫌。
二、公訴人認被告涉有上開竊盜、變造私文書、偽造私文書及使公務員登載不實等罪
    嫌，無非係以被害人戊○○與關係人丙○○、己○○之指證，及卷附財政部基隆
    關稅局（８２）基普進核第○四三九六號函、台北市政府建設局（８１）建一字
    第四二○六○號函、偽造之讓渡書及小客車請領換發牌照異動書等為其主要論據
    。
三、按犯罪事實應依證據認定之，無證據不得推定其犯罪事實；且不能證明被告犯罪
    者，應諭知無罪之判決，刑事訴訟法第一百五十四條及第三百零一條第一項分別
    定有明文。訊據被告堅詞否認有何右揭犯行，辯稱：伊係於七十九年四月間，在
    壬○○所經營之代書事務所內，經由辛○○之介紹，以六十萬元之代價購買該車
    ，並由辛○○代為辦理過戶手續，伊並未行竊及偽造文書，亦不知該車係贓車等
    語。經查本件車輛為約七、八成新之中古車，係辛○○介紹被告購買，價錢約五
    十三多萬元，且由辛○○幫忙辦理過戶乙情，亦據證人庚○○、乙○○證述在卷
    。雖證人辛○○及丁○○皆經合法傳喚而未到庭說明本件車輛之買賣情形；然辛○○曾因於七十九年及八十一年間，自丁○○處故買二輛贓車，而為台灣高等法
    院台中分院以八十三年度上訴字第二九○八號刑事判決有期徒刑十月確定；且丁○○亦曾因連續多次竊取他人之小客車後，變造贓車之車身號碼及引擎號碼，並
    持偽造之汽車原廠出廠證、海關進口與貨物稅完（免）稅證明書辦理繳銷重領牌
    照，而為台灣高等法院台中分院以八十二年度上訴字第二○九一號刑事判決有期
    徒刑三年，及令入強制工作三年確定等節，有上開刑事判決影本二份附卷可稽。
    而本件車輛被竊後，遭人以偽造之進口報單及讓渡書等資料辦理繳銷重領牌照乙
    節，確與上開丁○○已經判罪確定之犯罪手法相同，顯見被告所稱係向辛○○購
    買本件車輛等語，應可採憑。又證人己○○於本院八十八年十二月三十一日訊問
    時結證稱：「（你是否有跟甲○○購買七二七─六八五三號自小客車？）有，我
    向甲○○購買該車之前，有問他該車有無問題，他說應該沒問題，若不放心，可
    牽去驗車，我就開去台中市監理所驗車，．．．結果都沒有問題，才向他買這部
    車」乙情。衡諸常情，倘被告明知本件車輛之車身號碼及引擎號碼有遭變造之情
    事，應不會允許己○○於買車前，先駕該車前去驗車。綜上所述，被告所辯，尚
    非全屬無憑，堪予採信。此外，本院復查無其他積極證據，足資證明被告確有如
    公訴人所指之犯行，被告犯罪不能證明，應為無罪之諭知。
四、併辦意旨另以：被告於八十年五月二十九日下午二時許，在高雄市○○○路二○○號，竊取王南蓉之車牌號碼三○三─五六九九號ＢＭＷ自用小客車，且變造車
    身號碼，再購得ＭＰ─四九七七號車籍使用，因認被告亦涉有竊盜及偽造文書等
    罪嫌。惟本件公訴人起訴部分，因不能證明被告犯罪，而為被告無罪之判決，則
    此部分自無法認與起訴部分之被告犯行有裁判上一罪關係，而非起訴之效力所及
    ，本院自無從併為審究，應退請檢察官另行處理，併予敘明。
據上論斷，應依刑事訴訟法第三百零一條第一項，判決如主文。
中      華      民      國    八十九    年      五      月    三十一    日
                                    臺灣台中地方法院刑事第六庭
                                        法  官  許  秀  芬
右正本證明與原本無異。
如不服本判決，應於判決送達後十日內向本院提出上訴狀，上訴於臺灣高等法院臺中
分院( 須附繕本 )。
            書記官
中      華      民      國    八十九    年      五      月    三十一    日


司法院資訊處製作；財團法人民間司法改革基金會備份。
